ANDRÉS FELIPE CHAPARRO DÍAZ

Estudiante de Ingeniería Industrial e Ingeniería de Sistemas

Bogotá, Colombia +57 311 4548999 andresfelipechaparro050764@gmail.com

LinkedIn — GitHub

PERFIL PROFESIONAL

Estudiante de noveno semestre de Ingeniería Industrial e Ingeniería de Sistemas en la Universidad de los Andes, con un promedio acumulado de 4.17 en ultimó semestre. Cuento con experiencia en liderazgo y trabajo en equipo como monitor universitario en tres ocasiones. Apasionado por la resolución de problemas, el análisis de datos, machine learning y el desarrollo de software.

EDUCACIÓN

Universidad de los Andes

2020 - Presente

Ingeniería Industrial e Ingeniería de Sistemas - Actualmente en 10° semestre con grado estimado en el próximo semestre

Colegio SummerHill School

2014 - 2019

Bachillerato - Graduado con honores académicos

EXPERIENCIA

Monitor Universitario, Universidad de los Andes

2024 - Presente

Apoyo académico a estudiantes, diseño de sesiones de refuerzo, evaluación y retroalimentación de trabajos **Atención al Cliente, Cook out**Marzo 2024 – Julio 2024

Preparación de alimentos bajo estándares de calidad, trabajo en equipo, atención al cliente en inglés

Atención al Cliente, Oh-k dog

Marzo 2023 – Julio 2023

Preparación de alimentos bajo estándares de calidad, trabajo en equipo, atención al cliente en inglés

HABILIDADES TÉCNICAS

- Desarrollé APIs RESTful con Node.js y TypeScript, integrando autenticación JWT para acceso seguro a datos en aplicaciones de analítica.
- Diseñé y optimicé consultas en PostgreSQL y MongoDB, mejorando el rendimiento de pipelines de datos para procesos de negocio.
- Implementé pruebas unitarias y documentación con Swagger.
- Desplegué soluciones en AWS (Lambda, S3, DynamoDB), optimizando la escalabilidad de aplicaciones de alta demanda.
- Experiencia con **Databricks**, **Docker** y lenguaje **Go**.
- Otros lenguajes: Python, Java, JavaScript, html, C, R.
- Control de versiones con Git/GitHub, análisis de datos con Excel.

HABILIDADES BLANDAS

Trabajo en equipo, Liderazgo, Resolución de problemas, Pensamiento crítico, Adaptabilidad, Proactividad, Comunicación efectiva

IDIOMAS

Español: Nativo Inglés: B2 - C1